臺灣桃園地方法院刑事判決　　　　　　110年度交易字第525號
公　訴　人　臺灣桃園地方檢察署檢察官
被　　　告　洪平和


上列被告因過失傷害案件，經檢察官聲請以簡易判決處刑（110
年度偵字第26323 號），本院認不宜以簡易判決處刑（受理案號
為110 年度桃交簡字第2463號），改依通常程序審理，本院判決
如下：
    主  文
本件公訴不受理。
    理  由
一、公訴意旨詳如附件臺灣桃園地方檢察署檢察官聲請簡易判決
    處刑書所載。
二、按告訴乃論之罪，告訴人於第一審辯論終結前，得撤回其告
    訴；又告訴乃論之罪經撤回者，應諭知不受理之判決，且不
    受理之判決，得不經言詞辯論為之，刑事訴訟法第238 條第
    1 項、第303 條第3 款、第307 條分別定有明文。
三、經查，本案檢察官認被告洪平和涉犯刑法第284 條前段之過
    失傷害罪嫌而聲請簡易判決處刑，依刑法第287 條之規定，
    前開罪名須經告訴。嗣因被告與告訴人高瑞華達成調解，業
    經告訴人於本院第一審辯論終結前，具狀撤回告訴，有本院
    調解筆錄1 份、告訴人於110 年11月9 日提出之刑事撤回告
    訴狀1 紙存卷可參（見本院110 年度桃交簡第2463號卷第49
    至50頁、第51頁），是本案因有刑事訴訟法第451 條之1 第
    4 項但書第3 款情形，應適用通常程序審判，且揆諸上揭法
    律之規定，本案爰不經言詞辯論，逕行諭知不受理之判決。
據上論斷，應依刑事訴訟法第452 條、第303 條第3 款、第307
條，判決如主文。
本案經檢察官楊挺宏聲請以簡易判決處刑。
中    華    民    國   110    年    11    月    24    日
                  刑事第六庭    法  官  何啓榮
以上正本證明與原本無異。
如不服本判決應於收受判決後20日內向本院提出上訴書狀，並應
敘述具體理由。其未敘述上訴理由者，應於上訴期間屆滿後20日
內向本院補提理由書(均須按他造當事人之人數附繕本)「切勿逕
送上級法院」。
                                書記官  張詠昕
中    華    民    國   110    年    11    月    25    日
附件：
臺灣桃園地方檢察署檢察官聲請簡易判決處刑書
                                    110年度偵字第26323號
    被      告  洪平和  男    歲（民國  年  月  日生）
                        住
                        國民身分證統一編號：          號
上列被告因過失傷害案件，業經偵查終結，認宜聲請以簡易判決
處刑，茲將犯罪事實及證據並所犯法條分敘如下：
        犯罪事實
一、洪平和於民國109 年11月25日下午，駕駛車牌號碼0000-00
    號自用小客車，沿桃園市中壢區普義路往中華路2 段方向行
    駛，於同日下午5 時13分許，行經桃園市中壢區溪州街與普
    義路口欲左轉彎，本應注意車前狀況，並隨時採取必要之安
    全措施，且依當時天候晴、日間自然光線、柏油路面乾燥、
    無缺陷、無障礙物、視距良好等情況，並無不能注意之情事
    ，竟疏未注意及此，貿然左轉，適有高瑞華騎乘車牌號碼
    000- 000號普通重型機車沿同向在洪平和車輛右前方駛至上
    開地點亦欲左轉彎，兩車因而發生碰撞，致高瑞華受有左側
    踝部挫傷、左側足部挫傷等傷害。
二、案經高瑞華訴由桃園市政府警察局中壢分局報告偵辦。
        證據並所犯法條
一、詢據被告洪平和固坦承於上開時、地與告訴人高瑞華騎乘之
    機車發生碰撞之事實，惟否認有何上開犯行，辯稱：告訴人
    高瑞華在伊右側機車道，伊等都要左轉，告訴人騎機車速度
    比較快，直接轉到伊前面，伊看不到告訴人，告訴人突然轉
    進來，告訴人應該要兩段式左轉等語。惟查，上開犯罪事實
    ，業據告訴人於警詢及偵查中指述綦詳，並有道路交通事故
    調查表( 一) 、( 二) 、道路交通事故現場圖、天成醫療社
    團法人天晟醫院診斷證明書( 乙種) 各1 紙、現場及車損照
    片10張在卷可稽。按汽車行駛時，駕駛人應注意車前狀況，
    並隨時採取必要之安全措施，道路交通安全規則第94條第3
    項訂有明文。被告駕駛汽車對於前揭規定自應注意遵守，而
    依當時狀況，並無不能注意之情事，被告卻未能確實注意車
    前狀況，採取必要之安全措施，致撞擊前方告訴人所騎乘之
    車輛，並因而造成告訴人受傷，其行為自有過失，且被告之
    過失與告訴人所受之傷害間，具有相當因果關係甚明，其犯
    嫌堪以認定。
二、核被告所為，係犯刑法第284條前段之過失傷害罪嫌。
三、依刑事訴訟法第451條第1項聲請逕以簡易判決處刑。
    此    致
臺灣桃園地方法院
中    華    民    國   110    年    9     月    17    日
                              檢察官  楊  挺  宏
本件正本證明與原本無異
中    華    民    國   110    年    9     月    28    日
                              書記官  林  敬  展
附錄所犯法條全文：
中華民國刑法第284條
因過失傷害人者，處 1 年以下有期徒刑、拘役或 10 萬元以下
罰金；致重傷者，處 3 年以下有期徒刑、拘役或 30 萬元以下
罰金。
附記事項：
本件係依刑事訴訟法簡易程序辦理，法院簡易庭得不傳喚被告、
輔佐人、告訴人、告發人等出庭即以簡易判決處刑；被告、被害
人、告訴人等對告訴乃論案件如已達成民事和解而要撤回告訴或
對非告訴乃論案件認有受傳喚到庭陳述意見之必要時，請即另以
書狀向簡易法庭陳述或請求傳訊。